【裁判字號】    99,交聲,1143
【裁判日期】    991029
【裁判案由】    聲明異議
【裁判全文】
臺灣臺南地方法院交通事件裁定        99年度交聲字第1143號
原處分機關  交通部公路總局嘉義區監理所臺南監理站
受處分人即
異  議  人  甲○○
上列受處分人因違反道路交通管理處罰條例案件，對於交通部公
路總局嘉義區監理所臺南監理站民國99年8月30日所為之裁決處
分（處分案號：嘉監南字第裁74-S00000000號）聲明異議，本院
裁定如下：
    主  文
異議駁回。
    理  由
一、原處分意旨略以：異議人甲○○於民國99年7月22日10時50
    分許，駕駛車號686-YT號營業一般小客車，在臺南市火車站
    旁停車場處，因有「汽車駕駛人於鐵路車站，違規攬客營運
    ，妨害交通秩序」之違規行為，經臺南市警察局第一分局（
    下稱舉發機關）員警予以製單舉發，嗣經原處分機關即交通
    部公路總局嘉義區監理所臺南監理站以其違規事證明確，依
    道路交通管理處罰條例第38條第1項、第63條第1項第1款規
    定，裁處罰緩新臺幣（下同）1,500元，並記違規點數1點等
    語。
二、聲明異議意旨略以：異議人於上揭時、地係去火車站上廁所
    ，在廁所外遇見第三人張賢籐向其問路，經異議人解說後，
    第三人稱其欲搭乘異議人之計程車，異議人並無攬客行為，
    法院得傳喚第三人張賢籐為證，以釐清事實，為此聲明異議
    ，請求撤銷原處分等語。
三、按汽車駕駛人，於鐵路、公路車站或其他交通頻繁處所，違
    規攬客營運，妨害交通秩序者，處1,500元以上3,000元以下
    罰鍰；又汽車駕駛人有第38條第1項情形者，除依原條款處
    罰鍰外，並予記違規點數1點；道路交通管理處罰條例第38
    條第1項、第63條第1項第1款定有明文。
四、經查：
  (一)舉發機關以異議人於上揭時、地有「汽車駕駛人於鐵路車站
    ，違規攬客營運，妨害交通秩序」之違規行為予以製單舉發
    ，原處分機關據此裁處異議人罰鍰1,500元，並記違規點數
    1點之事實，有原處分機關99年8月30日嘉監南字第裁75-S00
    000000號裁決書及舉發機關99年7月22日南市警交字第S0000
    0000號舉發通知單等件在卷為證。
  (二)異議人雖以係第三人張賢籐向其問路，其告知之後，張賢籐
    自己表示欲搭乘異議人之營業用一般小客車，異議人並無攬
    客之行為云云。惟經本院函詢舉發機關當日舉發情形及調取
    本件採證光碟等資料，經舉發機關函覆稱本案係當場攔停舉
    發，違規地點立有「嚴禁違規攬客營運、妨害交通秩序」等
    公告，本件舉發通知單已當場交被通知人收執，舉發過程有
    採證影像光碟可證等情，有舉發機關99年9月14日南市警一
    交字第09941401660號函及所附舉發通知單影本、異議人之
    陳述單、員警王紹倫之舉發交通違規申訴案件簽辯報告表、
    臺南火車站周遭架設之禁止攬客公告、舉發單綜合查詢表及
    本件違規採證光碟在卷可佐（本院卷第13至20頁）。而觀以
    員警王紹倫所製作之上揭簽辯報告表之記載為：「警方於99
    年7月22日上午10時至12時擔服巡邏勤務，於火車站前站側
    停車場出口攔查一部計程車686-YR號，發現該車駕駛人甲○
    ○違規載客欲離去，遂請駕駛甲○○與乘客張賢籐下車說明
    。當場駕駛甲○○陳述為乘客張賢籐先向他問路，之後才載
    他離開。但根據當場詢問乘客張賢籐之內容（有現場影片為
    證），係乘客張賢籐向陳述人甲○○問路後，甲○○告訴乘
    客張賢籐說願意載他前往欲到之地點，他才上甲○○所駕駛
    的計程車。然甲○○所駕駛之計程車並未依規定停於排班處
    ，而是停於火車站旁之停車場內，該處有臺南市政府之公告
    告示牌（有照片為證）明文公告為禁止乘客上車處，且甲○
    ○以駕駛計程車為業，並領有營業自小客之駕駛執照，理應
    知道乘客張賢籐上車之地點為禁止上車處，且其所停放計程
    車之地點亦未依規定排班，甲○○不但未指引乘客張賢籐往
    排班處乘車，還表明要載乘客張賢籐，此投機之心態顯不可
    取，而該行為也已違反道路交通管理處罰條例第38條第1項
    ，故職依規定開單舉發毫無疑義。」等語，有該簽辯報告表
    在卷可按。又本院勘驗舉發機關所提出之前開違規採證錄影
    光碟，勘驗結果為：第三人張賢籐雖係於臺南火車站前主動
    向異議人問路，惟異議人稱其知道路後，主動告知張賢籐可
    搭乘其駕駛之車號686-YT營業一般小客車一節，有本院勘驗
    筆錄1份附卷可參（本院卷第21至23頁），互核與上開舉發
    員警王紹倫製作之簽辯報告表內容相符一致，是以，異議人
    確實有攬客營運之行為屬實無訛。
  (三)綜上所述，異議人於前述時、地，確有於交通頻繁處所違規
    攬客營運，妨害交通秩序之違規行為，堪予認定，則舉發機
    關依道路交通管理處罰條例第38條第1項、第63條第1項第1
    款等規定，裁處異議人罰緩1,500元，並記違規點數1點，於
    法尚無不合，從而，本件異議為無理由，應予駁回。
五、據上論斷，應依道路交通管理處罰條例第87條第2項、道路
    交通案件處理辦法第19條，裁定如主文。
中    華    民    國    99    年    10    月    29    日
                  交通法庭   法  官  黃聖涵
以上正本證明與原本無異。
如不服本裁定應於送達後5日內向本院提出抗告狀（應附繕本）
。
                             書記官  吳揆滿
中    華    民    國    99    年    10    月    29    日

司法院資訊處製作；財團法人民間司法改革基金會備份。
